---
title: "Matching exact - test des variables de controle"
output: html_notebook
---

## Traitement des données

On charge les packages, les données et on les nettoie

```{r}
#setting environment
rm(list = ls())

library(data.table)
library(tidyverse)
library(tcltk)
library(lattice)

install.packages("devtools")
library(devtools)
install_github("https://github.com/IQSS/cem.git")

library(MatchIt)

install.packages("marginaleffects")
library(marginaleffects)

```

```{r}
#on définit la fonction load_data
load_data <- function(file, path = "data"){
  
  df <- arrow::read_csv_arrow(
    here::here(path, file)
  )
  return(df)
}
```


```{r}
#loading dataset
path <- "Data"
list.files(path = path)
file <- "data.csv"


to_keep <- c("dbwt", "mager", "meduc", "fagecomb", "feduc", "frace6", "mrace15",
             "rf_fedrg", "rf_artec", "priorlive", "dmar", "cig_rec", "mhisp_r", 
             "fhispx", "no_infec", "sex", "gestrec3", "dplural")

df <- load_data(file)%>%
  select(all_of(to_keep))
```

```{r}
# NETTOYAGE DES DONNEES

# pour mrace6, les labels sont mal codes, donc :
# recoding mrace15 into mrace6 (correctly)
df <- df %>%
  mutate(mrace6 = case_when(
    between(mrace15, 4, 10) ~ 4,
    between(mrace15, 11, 14) ~ 5,
    mrace15 == 15 ~ 6,
    TRUE ~ as.numeric(mrace15)
  )) %>% 
  select(!mrace15)

# on recode dmar
df <- df %>%
  mutate(dmar = case_when(
    dmar == 1 ~ 1,
    is.na(dmar) ~ 9,
    TRUE ~ 0))

# recoding rf_fedrg as follows :  X, U, N -> 0 & Y -> 1
df$rf_fedrg <- ifelse(df$rf_fedrg == "Y", 1, 0)

# recoding rf_artec as follows :  X, U, N -> 0 & Y -> 1
df$rf_artec <- ifelse(df$rf_artec == "Y", 1, 0)

#on supprime les valeurs unknown
df <- df %>% 
  filter(fagecomb != 99,
         meduc != 9,
         dbwt != 9999,
         feduc != 9,
         frace6 != 9,
         mrace6 != 9,
         priorlive != 99,
         mhisp_r != 9,
         fhispx != 9,
         cig_rec != "U",
         dmar != 9,
         no_infec != 9,
         gestrec3 != 3)

# recoding cigarette consumption from Y & N to 1 & 0 :
df %>% select(cig_rec) %>% distinct()
df$cig_rec <- ifelse(df$cig_rec == "Y", 1, 0)

#recoding sex
df$sex_M <-  ifelse(df$sex == "M" , 1, 0)
df <- df %>% select(!all_of(c("sex")))
```

#valeurs du matching de base : 

```{r}
#on réalise le matching
mex <- matchit(rf_fedrg ~ mager + meduc + fagecomb + feduc + frace6 + mrace6 +
                  priorlive + dmar + cig_rec + mhisp_r + fhispx + no_infec + sex_M + gestrec3 + dplural,
                data = df,
                method = "exact",
                k2k = TRUE,
                estimand = "ATT") 

#takes a lot of time
summary(mex)
```

```{r}
#on plot les distributions
plot(mex, type = "density", interactive = FALSE)

```

```{r}

#on cherche à représenter toutes les variables
mD_ex <- match.data(mex)
summary(mD_ex)

```

```{r}

mD_ex_T <- match.data(mex, group = "treated")
summary(mD_ex_T)
#à la main, moyenne dbwt pour les traités = 3183

```

```{r}
mD_ex_C <- match.data(mex, group="control")
summary(mD_ex_C)
#à la main, moyenne dbwt pour les contrôles = 3312 

```

```{r}
#puis on estime l'ATT
fitex <- lm(dbwt ~ rf_fedrg * (mager + meduc + fagecomb + feduc + frace6 + mrace6 +
                                  priorlive + dmar + cig_rec + mhisp_r + fhispx + no_infec + sex_M 
                                + gestrec3), data = mD_ex)

summary(fitex)

avg_comparisons(fitex, variables = "rf_fedrg", vcov = ~subclass,
                newdata = subset(mD_ex, rf_fedrg == 1))

#En estimant, on a un coefficient de -77,8
```

#test en enlevant du matching le sexe du bébé

```{r}
#on réalise le matching
m_1 <- matchit(rf_fedrg ~ mager + meduc + fagecomb + feduc + frace6 + mrace6 +
                dmar + cig_rec + mhisp_r + fhispx + no_infec + gestrec3,
               data = df,
               method = "exact",
               k2k = TRUE,
               estimand = "ATT")
summary(m_1) 

```

```{r}
#on plot les distributions
plot(m_1, type = "density", interactive = FALSE)

```

```{r}
plot(summary(m_1))
```


```{r}

#on cherche à représenter toutes les variables
md_1 <- match.data(m_1)
summary(md_1) #on a 513 120 observations
```

```{r}

#on affiche les traités
md_1_T <- match.data(m_1, group = "treated")
print(summary(md_1_T))
#à la main, moyenne dbwt pour les contrôles = 3225

```

```{r}
#on affiche les contrôles
md_1_C <- match.data(m_1, group="control")
print(summary(md_1_C))
#à la main, moyenne dbwt pour les contrôles = 3345

```

```{r}
#puis on estime l'ATT
fit_1 <- lm(dbwt ~ rf_fedrg * (mager + meduc + fagecomb + feduc + frace6 + mrace6 +
                               dmar + cig_rec + mhisp_r + fhispx + no_infec 
                               + gestrec3), data = md_1)

avg_comparisons(fit_1, variables = "rf_fedrg", vcov = ~subclass,
                newdata = subset(md_1, rf_fedrg == 1))

#résultats : estimation à -90,2
#résultats à la main : 3225 - 3345 = -120
```


#test matching en enlevant la presence d'infections
```{r}
#on réalise le matching
m_2 <- matchit(rf_fedrg ~ mager + meduc + fagecomb + feduc + frace6 + mrace6 +
                dmar + cig_rec + mhisp_r + fhispx + gestrec3 + sex_M,
               data = df,
               method = "exact",
               k2k = TRUE,
               estimand = "ATT")
summary(m_2) 

```

```{r}
#on plot les distributions
plot(m_2, type = "density", interactive = FALSE)

```

```{r}
plot(summary(m_2))
```


```{r}

#on cherche à représenter toutes les variables
md_2 <- match.data(m_2)
summary(md_2) #on a  observations
```

```{r}

#on affiche les traités
md_2_T <- match.data(m_2, group = "treated")
print(summary(md_2_T))
#à la main, moyenne dbwt pour les contrôles = 

```

```{r}
#on affiche les contrôles
md_2_C <- match.data(m_2, group="control")
print(summary(md_2_C))
#à la main, moyenne dbwt pour les contrôles = 3345

```

```{r}
#puis on estime l'ATT
fit_2 <- lm(dbwt ~ rf_fedrg * (mager + meduc + fagecomb + feduc + frace6 + mrace6 +
                               dmar + cig_rec + mhisp_r + fhispx +sex
                               + gestrec3), data = md_2)

avg_comparisons(fit_2, variables = "rf_fedrg", vcov = ~subclass,
                newdata = subset(md_2, rf_fedrg == 1))

#résultats : estimation à -90,2
#résultats à la main : 3225 - 3345 = -120
```


#test matching en enlevant gestrec
```{r}
#on réalise le matching
m_3 <- matchit(rf_fedrg ~ mager + meduc + fagecomb + feduc + frace6 + mrace6 +
                dmar + cig_rec + mhisp_r + fhispx + sex_M + no_infec,
               data = df,
               method = "exact",
               k2k = TRUE,
               estimand = "ATT")
summary(m_3) 

```

```{r}
#on plot les distributions
plot(m_3, type = "density", interactive = FALSE)

```

```{r}
plot(summary(m_3))
```


```{r}

#on cherche à représenter toutes les variables
md_3 <- match.data(m_3)
summary(md_3) #on a  observations
```

```{r}

#on affiche les traités
md_3_T <- match.data(m_3, group = "treated")
print(summary(md_3_T))
#à la main, moyenne dbwt pour les contrôles = 

```

```{r}
#on affiche les contrôles
md_3_C <- match.data(m_3, group="control")
print(summary(md_3_C))
#à la main, moyenne dbwt pour les contrôles = 3345

```

```{r}
#puis on estime l'ATT
fit_3 <- lm(dbwt ~ rf_fedrg * (mager + meduc + fagecomb + feduc + frace6 + mrace6 +
                               dmar + cig_rec + mhisp_r + fhispx + no_infec 
                               + sexM), data = md_3)

avg_comparisons(fit_3, variables = "rf_fedrg", vcov = ~subclass,
                newdata = subset(md_3, rf_fedrg == 1))

#résultats : estimation à 
#résultats à la main : 
```

# on essaye d'enlever l'age de la mère

```{r}
#on réalise le matching
m_4 <- matchit(rf_fedrg ~ meduc + fagecomb + feduc + frace6 + mrace6 +
                dmar + cig_rec + mhisp_r + fhispx + sex_M + no_infec + gestrec3,
               data = df,
               method = "exact",
               k2k = TRUE,
               estimand = "ATT")
summary(m_3) 

```

```{r}
#on plot les distributions
plot(m_4, type = "density", interactive = FALSE)

```

```{r}
plot(summary(m_4))
```


```{r}

#on cherche à représenter toutes les variables
md_4 <- match.data(m_4)
summary(md_4) #on a  observations
```

```{r}

#on affiche les traités
md_4_T <- match.data(m_4, group = "treated")
print(summary(md_4_T))
#à la main, moyenne dbwt pour les contrôles = 

```

```{r}
#on affiche les contrôles
md_4_C <- match.data(m_4, group="control")
print(summary(md_4_C))
#à la main, moyenne dbwt pour les contrôles =

```

```{r}
#puis on estime l'ATT
fit_4 <- lm(dbwt ~ rf_fedrg * (meduc + fagecomb + feduc + frace6 + mrace6 +
                               dmar + cig_rec + mhisp_r + fhispx + no_infec + gestrec3
                               ), data = md_4)

avg_comparisons(fit_4, variables = "rf_fedrg", vcov = ~subclass,
                newdata = subset(md_4, rf_fedrg == 1))

#résultats : estimation à 
#résultats à la main : 
```

#on essaye d'enlever l'éducation de la mère
```{r}
#on réalise le matching
m_5 <- matchit(rf_fedrg ~ mager + fagecomb + feduc + frace6 + mrace6 +
                dmar + cig_rec + mhisp_r + fhispx + sex_M + no_infec + gestrec3,
               data = df,
               method = "exact",
               k2k = TRUE,
               estimand = "ATT")
summary(m_5) 

```

```{r}
#on plot les distributions
plot(m_5, type = "density", interactive = FALSE)

```

```{r}
plot(summary(m_5))
```


```{r}

#on cherche à représenter toutes les variables
md_5 <- match.data(m_5)
summary(md_5) #on a  observations
```

```{r}

#on affiche les traités
md_5_T <- match.data(m_5, group = "treated")
print(summary(md_5_T))
#à la main, moyenne dbwt pour les contrôles = 

```

```{r}
#on affiche les contrôles
md_5_C <- match.data(m_5, group="control")
print(summary(md_5_C))
#à la main, moyenne dbwt pour les contrôles =

```

```{r}
#puis on estime l'ATT
fit_5 <- lm(dbwt ~ rf_fedrg * (mager + fagecomb + feduc + frace6 + mrace6 +
                               dmar + cig_rec + mhisp_r + fhispx + no_infec + gestrec3
                               ), data = md_5)

avg_comparisons(fit_5, variables = "rf_fedrg", vcov = ~subclass,
                newdata = subset(md_5, rf_fedrg == 1))

#résultats : estimation à 
#résultats à la main : 
```

#on essaye d'enlever l'age du père
```{r}
#on réalise le matching
m_6 <- matchit(rf_fedrg ~ mager + meduc + feduc + frace6 + mrace6 +
                dmar + cig_rec + mhisp_r + fhispx + sex_M + no_infec + gestrec3,
               data = df,
               method = "exact",
               k2k = TRUE,
               estimand = "ATT")
summary(m_6) 

```

```{r}
#on plot les distributions
plot(m_6, type = "density", interactive = FALSE)

```

```{r}
plot(summary(m_6))
```


```{r}

#on cherche à représenter toutes les variables
md_6 <- match.data(m_6)
summary(md_6) #on a  observations
```

```{r}

#on affiche les traités
md_6_T <- match.data(m_6, group = "treated")
print(summary(md_6_T))
#à la main, moyenne dbwt pour les contrôles = 

```

```{r}
#on affiche les contrôles
md_6_C <- match.data(m_6, group="control")
print(summary(md_6_C))
#à la main, moyenne dbwt pour les contrôles =

```

```{r}
#puis on estime l'ATT
fit_6 <- lm(dbwt ~ rf_fedrg * (mager + meduc + feduc + frace6 + mrace6 +
                               dmar + cig_rec + mhisp_r + fhispx + no_infec + gestrec3
                               ), data = md_6)

avg_comparisons(fit_6, variables = "rf_fedrg", vcov = ~subclass,
                newdata = subset(md_6, rf_fedrg == 1))

#résultats : estimation à 
#résultats à la main : 
```

#on essaye d'enlever l'education du père
```{r}
#on réalise le matching
m_7 <- matchit(rf_fedrg ~ mager + meduc + fagecomb + frace6 + mrace6 +
                dmar + cig_rec + mhisp_r + fhispx + sex_M + no_infec + gestrec3,
               data = df,
               method = "exact",
               k2k = TRUE,
               estimand = "ATT")
summary(m_7) 

```

```{r}
#on plot les distributions
plot(m_7, type = "density", interactive = FALSE)

```

```{r}
plot(summary(m_7))
```


```{r}

#on cherche à représenter toutes les variables
md_7 <- match.data(m_7)
summary(md_7) #on a  observations
```

```{r}

#on affiche les traités
md_7_T <- match.data(m_7, group = "treated")
print(summary(md_7_T))
#à la main, moyenne dbwt pour les contrôles = 

```

```{r}
#on affiche les contrôles
md_7_C <- match.data(m_7, group="control")
print(summary(md_7_C))
#à la main, moyenne dbwt pour les contrôles =

```

```{r}
#puis on estime l'ATT
fit_7 <- lm(dbwt ~ rf_fedrg * (mager + meduc + fagecomb + frace6 + mrace6 +
                               dmar + cig_rec + mhisp_r + fhispx + no_infec + gestrec3
                               ), data = md_7)

avg_comparisons(fit_7, variables = "rf_fedrg", vcov = ~subclass,
                newdata = subset(md_7, rf_fedrg == 1))

#résultats : estimation à 
#résultats à la main : 
```

#on essaye d'enlever le statut marital
```{r}
#on réalise le matching
m_8 <- matchit(rf_fedrg ~ mager + meduc + fagecomb + feduc + frace6 + mrace6 +
               cig_rec + mhisp_r + fhispx + sex_M + no_infec + gestrec3,
               data = df,
               method = "exact",
               k2k = TRUE,
               estimand = "ATT")
summary(m_8) 

```

```{r}
#on plot les distributions
plot(m_8, type = "density", interactive = FALSE)

```

```{r}
plot(summary(m_8))
```


```{r}

#on cherche à représenter toutes les variables
md_8 <- match.data(m_8)
summary(md_8) #on a  observations
```

```{r}

#on affiche les traités
md_8_T <- match.data(m_8, group = "treated")
print(summary(md_8_T))
#à la main, moyenne dbwt pour les contrôles = 

```

```{r}
#on affiche les contrôles
md_8_C <- match.data(m_8, group="control")
print(summary(md_8_C))
#à la main, moyenne dbwt pour les contrôles =

```

```{r}
#puis on estime l'ATT
fit_8 <- lm(dbwt ~ rf_fedrg * (mager + meduc + fagecomb + feduc + frace6 + mrace6 +
                               cig_rec + mhisp_r + fhispx + no_infec + gestrec3
                               ), data = md_8)

avg_comparisons(fit_8, variables = "rf_fedrg", vcov = ~subclass,
                newdata = subset(md_8, rf_fedrg == 1))

#résultats : estimation à 
#résultats à la main : 
```

# on essaye de supprimer la cigarette
```{r}
#on réalise le matching
m_9 <- matchit(rf_fedrg ~ mager + meduc + fagecomb + feduc + frace6 + mrace6 +
                priorlive + dmar + mhisp_r + fhispx + no_infec + sex_M + gestrec3 + dplural,
                data = df,
                method = "exact",
                k2k = TRUE,
                estimand = "ATT") 

#takes a lot of time
summary(m_9)
```

```{r}
#on plot les distributions
plot(m_9, type = "density", interactive = FALSE)

```

```{r}

#on cherche à représenter toutes les variables
md_9 <- match.data(m_9)
summary(md_9)

```

```{r}

md_9_T <- match.data(m_9, group = "treated")
summary(md_9_T)
#à la main, moyenne dbwt pour les traités = 3183

```

```{r}
md_9_C <- match.data(m_9, group="control")
summary(md_9_C)
#à la main, moyenne dbwt pour les contrôles = 3312 

```

```{r}
#puis on estime l'ATT
fit_9 <- lm(dbwt ~ rf_fedrg * (mager + meduc + fagecomb + feduc + frace6 + mrace6 +
                                  priorlive + dmar + mhisp_r + fhispx + no_infec + sex_M 
                                + gestrec3), data = md_9)

avg_comparisons(fit_9, variables = "rf_fedrg", vcov = ~subclass,
                newdata = subset(md_9, rf_fedrg == 1))

#En estimant, on a un coefficient de -77,8
```

